臺灣基隆地方法院交通事件裁定　　　　　96年度交聲字第55號
移送機關即
原處分機關　交通部公路總局臺北區監理所基隆監理站
聲明異議人
即受處分人　乙○○
上列聲明異議人即受處分人因違反道路交通管理處罰條例案件，
對於交通部公路總局臺北監理所基隆監理站於中華民國96年2 月
15日所為之處分（原處分案號：基監字第裁42-C00000000號），
聲明異議，本院裁定如下：
    主  文
異議駁回。
    理  由
一、原處分意旨略以：本件聲明異議人即受處分人（下稱異議人
    ）於民國95年11月3 日晚間9 時17分許，駕駛2P-1776 號自
    小客車，行經台62快速道路13.6公里處（西往東），因行車
    速度超過規定最高速限（80公里）之限制行駛，經警持雷射
    測速槍測得超速16公里（限速80公里，行速96公里）違規。
    經臺北縣政府警察局瑞芳分局（以下稱舉發單位）警員當場
    攔停，並以異議人有違反道路交通管理處罰條例第33條第1
    項第1 款規定之行為而掣單舉發。異議人不服舉發，於95年
    11月21日向交通部公路總局臺北區監理所基隆監理站（下稱
    原處分機關）提出申訴，原處分機關請舉發單位調查結果，
    仍認異議人有上開違規行為，乃依道路交通管理處罰條例第
    33條第1 項第1 款、第63條第1 項第1 款及違反道路交通管
    理事件統一裁罰基準及處理細則第43、44、67條等規定，於
    96年2 月15日以基監字第裁42-CO0000000號裁決書，裁處異
    議人罰緩新臺幣（下同）3,000 元，並記違規點數1 點。
二、聲明異議意旨略以：異議人固有於95年11月3 日晚間9 時17
    分許，在台62線快速道路13.6公里處，為警以超速為由攔停
    之事實，然於舉發員警攔停前，有多部車輛超越異議人所駕
    駛之車輛，且舉發員警僅在警車上一儀器任意按出一個「96
    」的數字，即告以異議人行車時速為每小時96公里，經異議
    人當場要求舉發員警出示足以證明車輛超速之其他證據，但
    為員警所拒，復未交付測速儀器之報表。異議人因認員警並
    無足夠證據證明超速者係異議人所駕之車輛云云。
三、按汽車行駛高速公路及快速公路，應依速限標誌指示，此有
    高速公路及快速公路交通管制規則第5 條第1 項定有明文。
    又汽車行駛於快速公路，而不遵管制之規定者，處汽車駕駛
    人新臺幣3,000 元以上6,000 元以下罰鍰；另汽車駕駛人，
    有違反道路交通管理處罰條例第33條第1 項情形者，除依原
    條款處罰鍰外，並記違規點數1 點，道路交通管理處罰條例
    第33條第1 項第1 款及第63條第1 項第1 款分別定有明文。
四、經查：
  (一)異議人於95年11月3 日晚間9 時17分許，駕駛車牌號碼2P-1
    776 號自用小客車，行經台62快速道路13.6公里處（西往東
    ），因行車速度超過規定最高速限（80公里）之限制行駛，
    經警持雷射測速槍測得超速16公里（限速80公里，行速96公
    里）違規。經臺北縣政府警察局瑞芳分局警員當場攔停之事
    實，為異議人所不爭執，有臺北縣政府警察局北縣警交字第
    C00000000 號舉發違反道路交通管理事件通知單1 紙、臺北
    縣政府警察局瑞芳分局95年12月8 日北縣警瑞交字第095002
    1769號函、交通部公路總局臺北區監理所基隆監理站基監字
    第裁42-C00000000號違反道路交通管理事件裁決書各1 紙在
    卷可憑。
  (二)本件舉發員警所使用之雷達測速槍，係PYTHONK990609 型（
    規格24.150GHz 【K-Band】非照相式），經精密測試無誤，
    有經濟部標準檢驗局雷達測速儀檢定合格證書1 紙及該雷達
    測速槍主機及天線號碼照片2 張在卷可憑，足認本件舉發所
    使用之雷達測速槍，雖未配有照相功能，但其準確性無庸置
    疑。又據證人即本件舉發員警甲○○證稱：95年11月3 日晚
    間9 時許，在台62快速道路13.6公里處（西往東）處執行舉
    發超速勤務，其以雷射測速槍對準基隆往瑞芳方向車輛，當
    其發現雷達測速槍速度欄數據上升至「96」時，即攔停異議
    人之車輛，並將雷達測速槍給異議人看，因異議人是雷達測
    速槍測得上開時速數據後的第1 台車輛，所以其不會看錯等
    語（見本院96年3 月28日訊問筆錄），衡情證人甲○○為執
    行快速公路交通勤務之員警，與異議人互不相識，素無嫌隙
    ，當無甘冒觸犯偽證之罪責，故意構詞誣陷異議人，故足擔
    保其證言之真實性。又快速公路車流不息，員警取締超速車
    輛易如反掌，自無任意指摘異議人違規超速之必要；且若非
    確有其事，警員何須攔下異議人車輛，並提示雷達測速槍之
    數據予異議人觀覽。故其所為之舉發違規事實，應堪採信。
    本件異議人既未就執勤員警之舉發有誤提出相關證據以供調
    查，本院復查無何證據足資證明舉發員警有捏造事實違法取
    締之情事，則執勤警員本其維護交通秩序、公眾安全職責所
    為之舉發及證詞，自應受到合法、正確之認定。綜上，本件
    事證明確，異議人之違規行為，堪以認定。
  (三)從而，原處分機關依道路交通管理處罰條例第33條第1 項之
    規定，裁處異議人罰鍰3,000 元，並依同條例第63條第1 項
    記違規點數1 點，核無不當。本件異議人之異議為無理由，
    應予駁回。
據上論斷，應依道路交通案件處理辦法第19條，裁定如主文。
中　　華　　民　　國　　96　　年　　3 　　月　　30　　日
                  交通法庭法　官　    劉桂金
以上正本證明與原本無異。
對於本件裁定如有不服，應於收受送達後5 日內，向本院提出抗
告書狀，敘述抗告之理由，抗告於臺灣高等法院。
中　　華　　民　　國　　96　　年　　3 　　月　　30　　日
                          書記官      鄧順生
